Inventaris van het archief van Johan van Oldenbarnevelt, 1586-1619
Nationaal Archief, Den Haag
- Stukken behorend tot andere archieven, VII.
  - Het archief van de Staten van Holland en West-Friesland
    - Missiven van de stadsbesturen van verschillende steden aan de Staten van Holland en West-Friesland of aan de Gecommitteerde Raden van Holland en West-Friesland, 1586-1588; originelen, authentieke afschriften, en afschiften (eind 16e eeuw)., 3559-3579; 4 omslagen en 71 stukken
      - Zevenbergen., 3579; 2 stukken
        1588 maart 6, 26.
    - Missive van het stadsbestuur van Leiden aan Cornelis van Mierop, ontvanger-generaal van Holland, van 3 november 1587, betreffende een weigering van het stadsbestuur om een ordonnantie van 1200 gulden van kapitein David Cant uit te betalen zolang een aantal andere Hollandse steden weigeren bij te dragen in de quote. origineel., 3580; 1 stuk
    - Missive van het binnen de stad Woudrichem gelegerde garnizoen aan Philips, graaf van Nassau, gouverneur van Gorinchem en omliggende steden, van 4 februari 1588, betreffende de gevolgen van de achterstallige betalingen over 1587; met een verzoek om bij de Staten van Holland en West-Friesland en bij Philips, graaf van Hohenlohe, op betaling aan te dringen. origineel., 3581; 1 stuk
    - Missive van Cornelis Lambertszn. van den Well, poorter van Delft, aan de Staten van Holland en West-Friesland van 14 februari 1588, betreffende de in beslagname van een vat wijn van zijn vrouw door de pachter van de gemene middelen te Haarlem. origineel, 3582; 1 stuk
    - Missive van het stadsbestuur van Schiedam aan Johan van Oldenbarnevelt van 20 juni 1588, betreffende de bezwaren van schipper Jan Pauwels tegen het vervoer van Schotse soldaten naar Schotland, nadat hij hiermee tevoren had ingestemd. origineel., 3583; 1 stuk
    - Missive van het stadsbestuur van Heusden aan Philips, graaf van Hohenlohe, van 22 juni 1588, waarin zij hem verzoeken om bij de Staten van Holland en West-Friesland te willem bepleiten, dat hun de helft van de op interest opgenomen gelden spoedig wordt terugbetaald en om materiële en financiële voorzieningen te willen treffen voor de fortificaties. origineel., 3584; 1 stuk
    - Ordonnantie van de Staten van Holland en West-Friesland van 25 juni 1619, inzake het toevoegen van vervallen kwade lenen aan de domeingoederen en het omzetten van onverstervelijke erflenen in allodiale goederen, 1619; afschrift (begin 17e eeuw)., 3585; 1 stuk
    - Uittreksel uit de resoluties van de Staten van Holland en West-Friesland van 20 maart, 21 juli en 21 augustus 1620, betreffende de verplichting om classicale vergaderingen alleen te beschrijven in de hoofdsteden van de desbetreffende classis, 1620; afschrift (begin 17e eeuw)., 3586; 1 stuk
    - Memorie van [een contraremonstrantse predikant] voor de [Staten-Generaal], betreffende de huidige financiële toestand in de Republiek met voorstellen om hierin verbetering te brengen, [1625]; afschrift (begin 17e eeuw)., 3587; 1 katern
    - Akte van overeenkomst van de Staten van Holland en West-Friesland, als voornaamste crediteur van wijlen Lamoraal, graaf van Egmond, namens het sterfhuis van Cornelis van Mierop, ontvanger-generaal van Holland, met de overige crediteurs, inzake een verdeling van de goederen van Egmond uit de opbrengsten waarvan de schulden moeten worden voldaan, 162; origineel., 3588; 1 katern
    - Uittrekstel uit de resoluties van de Staten van Holland en West-Friesland van 27 juli 1628, betreffende het verzoek van Simon van Beaumont, gecommitteerde van Zeeland, om Zeeuwse goederen, die in Holland zijn gelegen, vrij te stellen van extraordinaris schattingen, met de toezegging dat de Staten van Zeeland dit ook zullen doen ten aanzien van Hollandse goederen aldaar, 1628; afschrift (begin 17e eeuw)., 3589; 1 stuk
    - Uittreksel uit de resoluties van de Staten van Holland en West-Friesland van 13 juli 1630 en 7 augustus 1632, betreffende door de Staten van Zeeland te heffen imposten op doorgaande goederen, 1630 en 1632; afschriften (begin 17e eeuw)., 3590; 2 stukken
    - Verzoekschrift van de bewindhebbers van de W.I.C. aan de Staten-Generaal om een subsidie te verlenen voor de defensie van het eiland Curaçao, [1634]; afschrift (begin 17e eeuw)., 3591; 1 stuk
    - Lijst van de convooien en licenten op de wijn- en bieraccijnzen, 1635, (begin 17e eeuw)., 3592; 1 stuk
    - Uittreksel uit de resoluties van de Staten van Holland en West-Friesland van 16 september 1638, betreffende de feestelijke viering in 's-Gravenhage van de geboorte van Lodewijk XIV, dauphin van Frankrijk, 1638; afschrift, (begin 17e eeuw)., 3593; 1 stuk
    - Uittreksel uit de resoluties van de Staten van Holland en West-Friesland van 1 april 1642, betreffende het instellen van een commissie van onderzoek naar de wenselijkheid van de verlenging van het octrooi van de V.O.C., 1642; afschrift, (begin 17e eeuw)., 3594; 1 stuk
    - "Provisionele" instructies voor de convooimeesters, contraroleurs en commiezen ter recherche van de convooien en licenten op het platteland. Met een resolutie van de Staten-Generaal van 31 mei 1649 als bijlage., 3595; 2 katernen
      1. De instructie bevat verbeteringen.
      2. Beiden in druk.
    - Resolutie van de Gecommitteerde Raden van Holland en West-Friesland van 9 augustus 1671, betreffende de onderhoudsplicht van het huis van de drossaard van Gorinchem bij kasteel Loevestein, 1671; afschrift (begin 17e eeuw)., (eind 17e eeuw); 3596; 1 stuk
    - Lijst van de inkomsten en uitgaven van de convooien en licenten door de vijf Colleges ter Admiraliteit over de jaren 1690-1708., 3597
    - Uittreksel uit het doopregister van de Nederduitse gemeente te Breda van 8 november 1720, betreffende de doop van een kind van Andreas de Bons en Henriëtte Isabella le Fage, 1720; authentiek afschrift, 1736; 3598; 1 stuk
    - Akte, waarbij De Gadellier op 13 november 1736 verklaart, dat Andreas de Bons sinds 31 maart 1734 als kadet dienst doet in zijn regiment. origineel., 3599; 1 stuk
  - Het archief van de Raadpensionaris Johan de Witt
    - Uittreksel uit de resoluties van de Staten-Generaal van 23, 26 en 27 april, 28 en 31 mei, 4 juli en 5 december 1619, betreffende de voorbereidingen voor de nationale synode te Dordrecht en de daar door gesubdelegeerden en politieke gecommitteerden van de Staten-Generaal genomen beslissingen, 1619; afschriften (eind 17e eeuw)., 3600; 7 stukken
      2. RGP 176: p. 108-109, 140 en 170.
    - Uittreksel uit de resoluties van de Staten-Generaal van 22 mei 1640, betreffende het betalen van schulden door het College ter Admiraliteit van Amsterdam aan Dirck Rutgerszn., makelaar te Amsterdam, en betreffende een onderzoek naar door Rutgerszn. ontdekte overtredingen van fiscale commiezen te Amsterdam, 1640; afschriften (eind 17e eeuw)., 3601; 1 stuk
    - Uittreksel uit de resoluties van de Staten-Generaal van 2 maart 1641, betreffende de besteding van de gelden van de Colleges ter Admiraliteit, het opstellen van een nieuwe Staat van Oorlog te water, en het uitloven van premies aan de bemanning van fregatten, alsmede uit de resoluties van 16 maart 1641, betreffende de afdracht van de opbrengsten uit de impost op het dennezout door Holland aan Philips Doubleth, ontvanger-generaal van de Republiek, 1641; afschriften. (eind 17e eeuw) Met bijlagen; afschriften (eind 17e eeuw)., 1640 en 1641; 3602; 5 stukken
    - Uittreksel uit de resoluties van de Staten-Generaal van 20 juni 1647, betreffende het publiekelijk verpachten van de impost op het dennezout krachtens het gewoonterecht van Stad en Ommelanden van Groningen in plaats van handhaving van Isaacq Janszn. in zijn functie van pachter, 1647; afschrift (eind 17e eeuw). Met bijlagen, 1647; afschriften (17e eeuw)., 3603; 5 stukken
    - Commissie van de Staten van Utrecht van 2 juli 1652 voor Godert Adriaen van Reede, heer van Amerongen, als gedeputeerde ter Staten-Generaal voor dit gewest, 1652; afschrift (eind 17e eeuw)., 3604; 1 stuk
    - Instructie van de Staten-Generaal van 7 november 1652 voor Maarten Harpertszn. Tromp, luitenant-admiraal, als opperbevelhebber van de Vloot in verband met de oorlog tegen Engeland, 1652; afschrift (eind 17e eeuw)., 3605; 1 stuk
    - Uittreksel uit de resoluties van de Staten-Generaal van 16 september 1652 en 21 februari 1653, betreffende het recht van interceptie van aan buitenlandse diplomaten gerichte correspondentie, die aan boord van de Engelse pakketboten naar Frankrijk wordt aangetroffen, 1652 en 1653; afschriften (eind 17e eeuw)., 3606; 1 stuk
  - Het archief van de Staten-Generaal
    - Uittreksel uit de resoluties van de Staten-Generaal van 22 en 24-26 maart en 8 april 1621, betreffende de ontvangst van Petrus Peckius, kanselier van Brabant, en de behandeling van zijn propositie en inzake de soevereiniteit van de Republiek, het voorstel om aansluiting bij de aartshertogen te zoeken en de afwijzende reacties hierop van de Staten van Holland en West-Friesland en van de Staten-Generaal, 1621; afschriften (17e eeuw)., 3607; 6 stukken
    - Rekest van het stadsbestuur van Sluis, Waterrecht en Nieumuyden in Vlaanderen aan de Staten-Generaal om de ordonnantie van de Staten-Generaal van 3 maart 1622, waarbij het oprichten van zoutketen wordt verboden te willen herroepen en de resolutie van 5 februari 1586 opnieuw te willen bekrachtigen, 1622; afschrift (begin 17e eeuw)., 3608; 1 stuk
    - Rekest van de pachter van nieuw ingedijkte polders in het Vrije van Sluis aan de gedeputeerden van Zeeland ter Staten-Generaal om voor de bekostiging van schulden, krachtens de resolutie van de Staten-Generaal van 6 september 1623, aldaar gelijke verpondingen als in de oude polders te mogen innen, 1623; gelijktijdig afschrift. Met een bijlage; gelijktijdig afschrift., 3609; 2 stukken
    - Uittreksel uit de resoluties van de Staten-Generaal van 25 juli 1624, betreffende het terugvinden van vermiste archiefbescheiden van de provinciale synode van Zuid-Holland, die nog onder Johannes Bocardi, predikant van Hendrik-Ido-Ambacht berusten, 1624; afschrift (begin 17e eeuw)., 3610; 1 stuk
    - Uittreksel uit de resoluties van de Staten-Generaal van 4 februari en 1 april 1610, 16 november 1611 en 3 januari en 15 mei 1626, betreffende het geven van geschenken aan buitenlandse vorsten en vooraanstaande personen, 1610, 1611 en 1626; afschriften (begin 17e eeuw)., 3611; 1 stuk
    - Uittreksel uit de resoluties van de Staten-Generaal van 16 september 1638, betreffende het advies van de Raad van State om de stad 's-Hertogenbosch in het vervolg voor de gemene middelen aan te slaan volgens de Hollandse lijst, waarbij zij echter 1/5 in plaas van 1/6 del van de opbrengsten voor eigen onkostenbestrijding zullen mogen gebruiken, 1638; afschrift (begin 17e eeuw)., 3612; 1 stuk
    - Uittreksel uit de resolutie van de Staten-Generaal van 4 juni 1643, betreffende het naleven van de resolutie van 26 juni 1630, inake het recht om door de Engelsen buitgemaakte en aan neutralen doorverkochte Nederlandse schepen te confisqueren, 1643; afschrift (begin 17e eeuw). Met een bijlage, 1630; afschrift (begin 17e eeuw)., 3613; 2 stukken
    - "Provisionele ordre", voorlopige intructie van de W.I.C. voor het bestuur van Brazilië, waarin uitbreidingen van de Rekenkamer, de Raad van Justitie, het benoemen van een secretris met onderklerken en het treffen van een regeling voor de militie [1645]; afschrift (begin 17e eeuw). Met een bijlage, [1640]; afschrift (begin 17e eeuw)., 3614; 2 stukken
    - Uittreksel uit de resoluties van de Staten-Generaal van 25 maart en 13 september 1641, betreffende het aangaan en het ratificeren van een alliantie door de Republiek met Zweden, alsmede van 6 januari 1646, betreffende het ratificeren van een "ligue garante", 1641 en 1646; afschrift (begin 17e eeuw)., 3615; 1 stuk
    - Commissie van de Staten-Generaal van 12 december 1648 voor Willem Frederich, graaf van Nassau, stadhouder van Friesland, als generaal van de artillerie van de Republiek, 1648; afschrift (begin 17e eeuw)., 3616; 1 stuk
    - Instructie voor de Raden en Rekenmeesters van de W.I.C., die moeten toezien op een betere naleving van de financiële resoluties van de Heren XIX door de verschillende Kamers van de W.I.C., [1650]; afschrift (17e eeuw)., 3617; 1 stuk
    - Resolutie van de Staten-Generaal van 8 maart 1652, betreffende het bemannen van 150 schepen boven de normale sterkte van de vloot door de Staten van Holland en West-Friesland voor de oorlog tegen Engeland, waarbij hun een aantal financiële tegemoetkomingen worden toegezegd, 1652; afschrift (17e eeuw)., 3618; 1 stuk
    - Missive van Gijsbert Rudolphi en Wouter van der Houven uit Rochelle aan de Staten-Generaal van 5 juni 1653, betreffende de onmogelijkheid van een spoedige terugkeer naar de Republiek, 1653; afschrift en (eind 17e eeuw)., 3619; 1 stuk
    - Stuk houdende klachten van de abt van de St. Pietersabdij bij Gent over drie sententies van de Raad van Vlaanderen, residerende te Middelburg, inzake de verpachtingen van onder Biervliet gelegen abdijgoederen, 1653; afschrift (eind 17e eeuw). Met een bijlage, 1651; afschrift (eind 17e eeuw)., 3620; 2 stukken
    - Missive van Antoine Brun, ambassadeur van Spanje in de Republiek, aan de Staten-Generaal van 28 juli 1653, waarbij hij opnieuw verzoekt om te willen bemiddelen bij de Staten van Zeeland om hem een algemeen paspoort te verstrekken, 1653; afschrift (17e eeuw)., 3621; 1 stuk
    - Instructie van de Staten-Generaal door de bewindhebbers en participanten van de West-Indische Compagnie over de intekening op een aan de W.I.C. te verstrekken lening ten behoeve van een onderneming op de kust van Guinea, 1653; afschrift (17e eeuw)., (begin 17e eeuw); 3622; 1 stuk